【裁判字號】    88,易,137
【裁判日期】    890314
【裁判案由】    竊盜
【裁判全文】
臺灣花蓮地方法院刑事判決                          八十八年度易字第一三七號
    公  訴  人  臺灣花蓮地方法院檢察署檢察官
    被      告  乙○○
右列被告因竊盜案件，經檢察官提起公訴（八十八年度偵字第四八０號），本院判決
如左：
    主  文
乙○○連續竊盜，累犯，處有期徒刑陸月。
    事  實
一、乙○○素行不良，有多次竊盜前科，於六十一年間二度因犯竊盜罪經臺灣臺北地
    方法院判處有期徒刑六月、八月確定，六十八年間亦犯竊盜罪經臺灣臺北地方法
    院判處有期徒刑一年二月確定，七十六年間因犯竊盜罪為本院判處有期徒刑一年
    ，因減刑而減為有期徒刑六月確定，七十七年間因犯竊盜罪為本院判處有期徒刑
    五月確定，七十九年間因犯竊盜罪經臺灣臺北地方法院判處有期徒刑一年六月確
    定，於八十四年間因犯竊盜罪經本院判處罰金三千元得易服勞役確定，均經執行
    完畢。又於八十六年間犯偽造文書案件，經本院判處有期徒刑四月得易科罰金確
    定，於八十七年七月二十一日易科罰金執行完畢。另於八十六年五月十日起至八
    十七年七月三十一日止，因連續竊盜經本院判處有期徒刑二年，經臺灣高等法院
    花蓮分院於八十七年十二月十日駁回其上訴而確定，現正執行中，竟仍不知悔改
    ，意圖為自己不法之所有，基於概括犯意，於八十七年十二月二十二日十七時許
    ，侵入花蓮縣吉安鄉○○路五八七號黃珮玲所經營之便利商店內（無故侵入住居
    罪部分未據告訴），乘黃女不注意之際，徒手竊取黃女所有置於客廳桌上之皮包
    一只（內有黃女之身分證一張、駕照二張、花旗銀行信用卡一張、花蓮第一信用
    合作社提款卡一張、行動電話一具及現金約新臺幣（下同）一千五百元）得逞。
    復於同日二十一時三十五分許，在其所搭乘之復興航空公司第０三四號班機上，
    以同一手法竊取空服員甲○○所有之黑色皮包一只（內有皮夾一只、現金八百元
    及礦泉水一瓶），得手後置於其行李箱中。嗣王女發現遭竊，經向旅客查詢，在
    乙○○之行李箱中起出上揭贓物而查獲。
二、案經內政部警政署航空警察局臺北分局報告臺灣臺北地方法院檢察署後呈請臺灣
    高等法院檢察署檢察長核轉臺灣花蓮地方法院檢察署檢察官偵查起訴。
    理  由
一、訊之被告矢口否認右揭犯行，其於檢察官偵查時辯稱黃珮玲之皮包係伊拾獲，甲
    ○○之皮包則是與伊之皮包放在一起云云。於本院審理中則辯稱伊罹患情感性精
    神病，事發當時伊意識不清，不知自己做何事情云云。惟查右揭事實，業據被害
    人黃珮玲、甲○○指述綦詳，核與證人柴方盈證述之情節相符，再被告雖罹患有
    情感性精神病，精神科診斷為憂鬱症，於八十七年十二月一日因憂鬱、嚴重失眠
    於國軍花蓮總醫院住院一週，惟於同年月七日出院，出院後分別於同年月十八日
    、二十四日、二十八日回該院精神科門診追蹤，其中十二月十八日門診時，醫師
    曾開給解除焦慮、抗憂鬱及安眠作用之藥物共三十日份量，依門診診療之紀錄，
    被告在門診及服藥期間之精神狀況，除情緒低落，心情憂鬱及失眠之外，其知覺
    、理念及判斷能力應在正常範圍之內等情，有該院病歷摘要二紙在卷可稽，是被
    告於八十七年十二月十八日經醫師給藥治療後，其病情顯已獲改善及控制，其於
    十二月二十二日竊盜時之精神狀態應無異常，所辯意識不清，不知自己做何事情
    云云，無非事後卸責之詞，委無可採，自不得據此認其行為時心神喪失或精神耗
弱而不加處罰或減輕其刑。此外，復有證物認領保管單二紙及照片在卷可參，本
    件事證已明，被告犯行洵堪認定。
二、核被告所為，係犯刑法第三百二十條第一項之竊盜罪。其先後二次竊盜犯行，時
    間緊接，所犯基本構成要件相同，顯係基於概括犯意為之，應依連續犯規定論以
    一罪，並加重其刑。又被告曾犯偽造文書之罪，經本院判處有期徒刑四月，於八
    十七年七月二十一日易科罰金執行完畢，有臺灣花蓮地方法院檢察署刑案資料查
    註紀錄表在卷可參，其於五年內再犯本案有期徒刑以上刑之罪，為累犯，應依刑
    法第四十七條規定加重其刑。被告犯行有二種以上刑之加重事由，依刑法第七十
    條規定遞加之。爰審酌被告有多次竊盜前科，其前竊盜案件甫於八十七年十二月
    十日判決確定，有臺灣高等法院花蓮分院八十七年度上易字第三五三號判決影本
    在卷可稽，其於該案判決後十二日即再為本件犯行，顯見其素行不佳，復不知悔
    悟，自制力薄弱，並審酌其犯罪之動機、目的、手段、行竊次數、所得財物、所
    生危害及其生活狀況、智識程度、犯後態度等一切情狀，量處如主文所示之刑，
    以示儆懲。
據上論斷，應依刑事訴訟法第二百九十九條第一項前段，刑法第五十六條、第三百二
十條第一項、第四十七條，罰金罰鍰提高標準條例第一條前段，判決如主文。
本案經檢察官唐先恆到庭執行職務。
中      華      民      國    八十八    年      三      月    十四    日
                              臺灣花蓮地方法院刑事庭
                                  法  官  陳  文  通
右正本證明與原本無異。
如對本判決不服，應於送達後十日內，向本院提出上訴狀。（應抄附繕本）告訴人或
被害人如對於本判決不服者，應具備理由請求檢察官上訴，其上訴期間之計算係以檢
察官收受判決正本之日期為準。
                                  法院書記官
中      華      民      國       八 十 九     年    三     月    二十   日
附錄本判決論罪之法律條文：
刑法第三百二十條：
意圖為自己或第三人不法之所有，而竊取他人之動產者，為竊盜罪，處五年以下有期
徒刑、拘役或五百元以下罰金。
意圖為自己或第三人不法之利益，而竊佔他人之不動產者，依前項之規定處斷。
前二項之未遂犯罰之。


司法院資訊處製作；財團法人民間司法改革基金會備份。
